臺灣桃園地方法院刑事判決　　　　　　　 96年度訴字第195號
公　訴　人　臺灣桃園地方法院檢察署檢察官
被　　　告　甲○○
　　　　　　　　　　（現因另案於臺灣桃園監獄執行中）
上列被告因違反毒品危害防制條例案件，經檢察官提起公訴（95
年度毒偵字第5824號），本院判決如下：
    主  文
甲○○施用第一級毒品，處有期徒刑玖月。又施用第二級毒品，
處有期徒刑參月。應執行有期徒刑拾月。
    事  實
一、甲○○曾因施用毒品案件，經本院於民國88年12月2 日，以
    88年度毒聲字第7348號裁定送觀察勒戒後，認有繼續施用毒
    品之傾向，再經臺灣桃園地方法院檢察署檢察官聲請本院於
    89年2 月14日，以89年度毒聲字第1071號裁定送強制戒治，
    嗣於89年8 月2 日，經本院以89年毒聲字第5097號裁定停止
    戒治並付保護管束，於89年8 月24日出所，惟其後經臺灣桃
    園地方法院檢察署檢察官聲請本院於90年1 月29日，以90年
    度毒聲字第363 號裁定撤銷停止戒治，而於91年1 月20日經
    戒治期滿，於91年1 月21日執行完畢出所。其又前於90年間
    ，因偽造文書案件，經本院判處有期徒刑6 月，於92年12月
    31日撤回上訴確定，復於92年間，因違反毒品危害防制條例
    案件，經本院判處有期徒刑6 月，於93年4 月3 日確定，上
    開2 案件，經本院裁定應執行有期徒刑10月，自93年10月7
    日入監執行，於94年8 月6 日執行完畢。惟其後於93年間，
    因竊盜案件，經臺灣新竹地方法院判處有期徒刑8 月，於94
    年5 月20日確定；於93年間，再因違反毒品危害防制條例案
    件，經臺灣新竹地方法院判處有期徒刑10月，於94年4 月15
    日確定，上開2 案件，經臺灣新竹地方法院裁定應執行有期
    徒刑1 年5 月，並接續自94年8 月7 日入監執行，而於95年
    3 月29日因縮短刑期假釋出監付保護管束，後再經撤銷假釋
    ，應入監執行殘刑有期徒刑7 月19日，自95年12月5 日起入
    監執行，將於96年7 月22日縮刑期滿，現仍在執行中（尚不
    構成累犯）。詎其仍未戒除毒癮，竟基於施用第一級毒品之
    犯意，於95年10月5 日下午3 時許，在桃園縣桃園市○○路
    ○ 段207 號旁停車場，以使用其所有注射針筒（未扣案）之
    方式，施用第一級毒品海洛因1 次。另基於施用第二級毒品
    之犯意，於95年10月5 日下午9 時47分許為警採尿時回溯96
    小時內之某時，在臺灣地區某不詳處所，以不詳方式，施用
    第二級毒品甲基安非他命1 次。嗣於95年10月5 日下午6 時
    16分許，因另案為警在桃園縣桃園市○○路○ 段207 號2 樓
    查獲，因其係屬列管毒品人口，經其同意後接受尿液檢體採
    集送驗後，始查悉上情。
二、案經桃園縣政府警察局平鎮分局報告臺灣桃園地方法院檢察
    署檢察官偵查起訴。
    理  由
一、訊據被告甲○○固坦認於上揭時、地，其施用第一級毒品海
    洛因1 次之事實，惟矢口否認有何施用第二級毒品犯行，辯
    稱：伊從未曾施用第二級毒品，不知為何尿液中有甲基安非
    他命之陽性反應云云。然查：
（一）上揭施用第一級毒品部分之事實，業據被告坦承不諱，又
      經將被告於95年10月5 日下午9 時47分許為警所採集之尿
      液送驗結果，呈嗎啡陽性反應，有台灣檢驗科技股份有限
      公司於95年10月24日出具之濫用藥物尿液檢驗報告1 紙附
      卷可稽。是認被告此部分任意性自白，核與事實相符，堪
      以採信。
（二）又經將被告於95年10月5 日下午9 時47分許為警所採集之
      尿液送驗結果，亦呈甲基安非他命陽性反應，有上開濫用
      藥物尿液檢驗報告足憑，查上開台灣檢驗科技股份有限公
      司出具之濫用藥物尿液檢驗報告係以酵素免疫分析法初步
      檢驗，再以極精密之氣相層析質譜儀分析法（ＧＣ＼ＭＳ
      ）確認，尿中均檢出就安非他命類甲基安非他命部分之數
      值，高於標準值，而按以免疫分析法鑑驗時，當其他藥物
      與安非他命化學結構相近才可能引起偽陽性反應。檢體再
      經氣相層析質譜儀確認，可將免疫分析法所造成之偽陽性
      結果排除，不致產生安非他命偽陽性反應，此先後經行政
      院衛生署管制藥品管理局九十年一月二十日管檢字第九一
      ０九一號及九十年八月十六日管檢字第九六九四六號分別
      函述甚明，被告之尿液經初驗及複驗，已足認其尿中就安
      非他命類甲基安非他命部分之數值，確高於標準值。參以
      安非他命經口服投與後，約百分之七十於二十四小時內自
      尿中排出，約百分之九十於九十六小時內自尿中排出，由
      於目前國內尿液中安非他命之檢驗僅為鑑定其是否呈陽性
      反應而未定其含量，且安非他命成分之檢出與其投與方式
      ，投與量、個人體質、採尿時間與檢測儀器之精密度等諸
      多因素有關，因此僅憑尿液中呈安非他命陽性反應，並無
      法確實推算吸食時間距採集時間之長短，惟依上述資料推
      斷，最長可能不會超過四日（九十六小時）等情，亦經行
      政院衛生署藥物食品檢驗局八十一年二月八日藥檢壹字第
      一一五六號函敘明斯旨明確。從而，被告於於95年10月5
      日下午9 時47分許為警採尿時回溯96小時內某時確有施用
      第二級毒品甲基安非他命之犯行。
（三）至被告雖以前揭情詞置辯，惟顯與上開事證不符，況依上
      開濫用藥物尿液檢驗報告所示，其中就安非他命類甲基安
      非他命部分之數值為（1571），實高於標準值（500） 甚
      多，益徵被告所辯顯係事後卸責之詞，委無足取。
（四）綜上，本件事證明確，被告上揭犯行足可認定，應依法論
      科。
二、核被告甲○○所為，係犯毒品危害防制條例第10條第1 項之
    施用第一級毒品罪，及同條第2 項之施用第二級毒品罪。被
    告非法持有第一級毒品海洛因及第二級毒品甲基安非他命，
    進而施用，其持有之低度行為均應被施用之高度行為所吸收
    ，不另論其非法持有第一級、第二級毒品之罪。再被告所犯
    上開二罪間，犯意各別，罪名不同，應分論併罰。查被告曾
    因施用毒品案件，經本院於88年12月2 日，以88年度毒聲字
    第7348號裁定送觀察勒戒後，認有繼續施用毒品之傾向，再
    經臺灣桃園地方法院檢察署檢察官聲請本院於89年2 月14日
    ，以89年度毒聲字第1071號裁定送強制戒治，嗣於89年8 月
    2 日，經本院以89年毒聲字第5097號裁定停止戒治並付保護
    管束，於89年8 月24日出所，惟其後經臺灣桃園地方法院檢
    察署檢察官聲請本院於90年1 月29日，以90年度毒聲字第36
    3 號裁定撤銷停止戒治，而於91年1 月20日經戒治期滿，於
    91年1 月21日執行完畢出所，有刑案資料查註紀錄表、臺灣
    高等法院被告前案紀錄表各1 份附卷為憑，其於前次強制戒
    治執行完畢釋放後，5 年內再犯毒品危害防制條例第10條第
    1 項、第2 項之罪，是依毒品危害防制條例第23條第2 項之
    規定，應予依法追訴。爰審酌被告前經法院裁定送觀察、勒
    戒；強制戒治執行完畢後，仍不知悔改、警惕，猶繼續施用
    毒品，本不宜寬貸，及其素行、施用之期間、次數、犯後態
    度，惟念及此乃自戕行為等一切情狀，分別量處如主文所示
    之刑，並依法定其應執行之刑。
三、至前述供被告犯本件施用第一級毒品罪所用之注射針筒，雖
    係被告所有，惟並未扣案，且無證據證明現仍存在，為免將
    來執行困難，爰均不予宣告沒收，附此敘明。
據上論斷，應依刑事訴訟法第299 條第1項 前段，毒品危害防制
條例第10條第1 項、第2 項，刑法第11條前段、第51條第5 款，
判決如主文。
本案經檢察官鄭東峰到庭執行職務。
中　　華　　民　　國　　96　　年　　3 　　月　　26　　日
                      刑事第十二庭審判長法  官  游 紅 桃
                                        法  官  陳 雪 玉
                                        法  官  王 美 玲
以上正本證明與原本無異。
如不服本判決，應於判決送達後10日內向本院提出上訴狀（應附
繕本）， 上訴於臺灣高等法院。
                                        書記官  吳 玉 蘭
中　　華　　民　　國　　96　　年　　3 　　月　　26　　日
附錄本案論罪科刑法條：
毒品危害防制條例第10條第1 項
施用第一級毒品者，處六月以上五年以下有期徒刑。
毒品危害防制條例第10條第2 項
施用第二級毒品者，處三年以下有期徒刑。
